臺灣高雄地方法院刑事判決　　　　　　　99年度易字第2452號
公　訴　人　臺灣高雄地方法院檢察署檢察官
被　　　告　蘇俊瑜
　　　　　　李素鳳
上列被告因竊盜案件，經檢察官提起公訴（99年度偵字第34955
號），被告於本院準備程序進行中，就被訴事實均為有罪之陳述
，經本院告知簡式審判程序意旨，並聽取公訴人及被告之意見後
，裁定改依簡式審判程序審理，判決如下：
    主  文
蘇俊瑜共同犯攜帶兇器竊盜罪，處有期徒刑陸月，如易科罰金，
以新臺幣壹仟元折算壹日，扣案T 型板手貳支、鑰匙壹支均沒收
。又共同犯攜帶兇器竊盜罪，處有期徒刑陸月，如易科罰金，以
新臺幣壹仟元折算壹日，扣案T 型板手貳支、鑰匙壹支均沒收。
應執行有期徒刑拾月，如易科罰金，以新臺幣壹仟元折算壹日，
扣案之T 型板手貳支、鑰匙壹支均沒收。
李素鳳共同犯攜帶兇器竊盜罪，處有期徒刑陸月，如易科罰金，
以新臺幣壹仟元折算壹日，扣案T 型板手貳支、鑰匙壹支均沒收
。又共同犯攜帶兇器竊盜罪，處有期徒刑陸月，如易科罰金，以
新臺幣壹仟元折算壹日，扣案T 型板手貳支、鑰匙壹支均沒收。
應執行有期徒刑拾月，如易科罰金，以新臺幣壹仟元折算壹日，
扣案之T 型板手貳支、鑰匙壹支均沒收。
    事  實
一、蘇俊瑜、李素鳳共同基於意圖為自己不法所有之犯意聯絡，
    分別為下列行為：
(一)於民國99年11月9 日上午10時52分許至同日夜間11時許間某
    時（起訴書誤載為99年11月8 日夜間11時許），在高雄市○
    ○區○○路旁，推由蘇俊瑜持其所有扣案之客觀上足以對人
    之生命、身體、安全構成威脅而可供兇器使用之T 型板手2
    支撬開孫億蘭所有停放在該路旁停車格內之車號2695-LE 號
    自小客車（價值約新臺幣《下同》25萬元）車門，並由李素
    鳳在旁把風，再由蘇俊瑜持其所有扣案之鑰匙1 支開啟該車
    電門發動該車，得手後由蘇俊瑜駕駛該車搭載李素鳳逃離現
    場，並共同將該車作為代步工具使用。
(二)復於99年11月11日清晨4 時至同日清晨5 時許間某時，在位
    於高雄市○○區○○路與輔仁路口「金馬停車場」內，推由
    蘇俊瑜持其所有扣案之客觀上足以對人之生命、身體、安全
    構成威脅而可供兇器使用之T 型板手2 支撬開王青瑜所有停
    放在該停車場內之車號0806-LB 號自小客車（價值約35萬元
    ）車門，並由李素鳳在旁把風，再由蘇俊瑜持其所有扣案之
    鑰匙1 支開啟該車電門發動該車，得手後由蘇俊瑜駕駛該車
    搭載李素鳳逃離現場，並共同將該車作為代步工具使用。之
    後蘇俊瑜、李素鳳將上開車號0806-LB 號自小客車駛至高雄
    市苓雅區○○○路路旁棄置（已於99年11月11日上午11時許
    為警尋獲，並發還王青瑜），並將車牌2 面（已由王青瑜之
    配偶謝仁國委託友人羅啟源領回）卸下，改懸掛在車號2695
    -LE 號自小客車車身上，原車號2695-LE 號自小客車之車牌
    2 面則放置在該車後座（車號2695-LE 號自小客車車身含車
    牌2 面已由孫億蘭領回）。嗣於99年11月12日下午5 時30分
    許，蘇俊瑜與李素鳳將前開懸掛0806-LB 號車牌之車號2695
    -LE 號自小客車停放在高雄市○○區○○路331 巷20號前，
    下車整理物品時，為警當場查獲，並扣得上開T 型板手2 支
    及鑰匙1 支，循線查悉上情。
二、案經孫億蘭、謝仁國訴由高雄市政府警察局小港分局移送臺
    灣高雄地方法院檢察署檢察官偵查起訴。
    理  由
一、被告蘇俊瑜、李素鳳所犯均係死刑、無期徒刑、最輕本刑為
    3 年以上有期徒刑以外之罪，其2 人於本院審判程序中就前
    揭被訴事實均為有罪之陳述，經本院告知簡式審判程序之旨
    ，並聽取其2 人與公訴人之意見後，認無不得或不宜改依簡
    式審判程序進行之處，爰依刑事訴訟法第273 條之1 第1 項
    之規定，裁定改依簡式審判程序審理。又本件所引屬於審判
    外陳述之傳聞證據，依同法第273 條之2 規定，不受第159
    條第1 項關於傳聞法則規定之限制，依法有證據能力，均合
    先敘明。
二、訊據被告2 人對於上開犯罪事實均坦承不諱，核與告訴代理
    人即告訴人謝仁國友人羅啟源、告訴人孫億蘭陳述之情節相
    符（見高雄市政府警察局小港分局《下稱小港分局》高市警
    港分偵字第0990026258號卷《下稱警卷》第7 至10頁），復
    有小港分局搜索扣押筆錄及扣押物品目錄表各1 份、現場查
    獲照片及扣案物照片共17張、贓物認領保管單、車輛協尋電
    腦輸入單、車輛尋獲電腦輸入單各2 紙、委託書1 份、屏東
    縣政府警察局東港分局99年12月23日東警分偵字第09900202
    41號函所附失車- 案件基本資料詳細畫面報表1 份在卷可稽
    （見警卷第12至14、16至25、32至37、44頁、本院99年度易
    字第2452號卷第65、77頁），且有T 型板手2 支及鑰匙1 支
    扣案可佐，足認被告蘇俊瑜、李素鳳上開任意性自白均與事
    實相符，本件事證明確，被告2 人犯行均堪認定，應予依法
    論科。
三、按刑法第321 條第1 項第3 款之攜帶兇器竊盜罪，係以行為
    人攜帶兇器竊盜為其加重條件，此所謂兇器，其種類並無限
    制，凡客觀上足對人之生命、身體、安全構成威脅，具有危
    險性之器械均屬之，且祇須行竊時攜帶此種具有危險性之器
    械為已足，並不以攜帶之初有行兇之意圖為必要（最高法院
    79年臺上字第5253號判例意旨、92年度臺非字第38號判決意
    旨參照）。查被告2 人推由被告蘇俊瑜持以撬開上開2 部自
    小客車車門之T 型板手2 支，均為金屬材質，有其相片可稽
    ，材質堅硬，依一般社會觀念，在客觀上均足以對他人生命
    、身體、安全造成危險，俱應屬兇器。是就犯罪事實一、(一)
    、(二)部分，核被告蘇俊瑜、李素鳳所為，均係犯刑法第321
    條第1 項第3 款之攜帶兇器竊盜罪。被告2 人就上開犯罪事
    實一、(一)、(二)所示犯行，分別有犯意聯絡及行為分擔，各應
    論以共同正犯。被告2 人所犯如犯罪事實一、(一)、(二)所示2
    罪，犯意各別，行為時地互殊，應予分論併罰。爰審酌被告
    2 人不思以勞力獲取所需，任意竊取他人財物，毫不尊重他
    人財產權並危害社會治安，所為實有不該，惟念及被告2 人
    年紀尚輕，犯後均坦承犯行，態度尚可，犯罪手段尚稱平和
    ，所竊自小客車事後均已尋獲，並由被害人領回，及其2 人
    之犯罪動機、目的、手段、犯罪所生危害等一切情狀，分別
    量處如主文所示之刑，並分別定其應執行之刑，且斟酌被告
    2 人之智識程度、家庭經濟狀況等情事，在其2 人所犯各罪
    及定執行刑項下均諭知易科罰金之折算標準，以示懲儆。另
    檢察官認被告2 人有犯罪習慣，請求諭知保安處分乙節，因
    竊盜犯贓物犯保安處分條例係刑法第90條第1 項之特別規定
    ，應優先適用竊盜犯贓物犯保安處分條例之規定，而依竊盜
    犯贓物犯保安處分條例第2 條第4 項明文規定：「應執行之
    刑未達1 年以上者，不適用本條例」，而本院審酌被告2 人
    犯罪情節，認各處以上開刑度為適當，已如前述，是本件自
    不得依上開條例規定對被告2 人諭知強制工作，附此敘明。
    末查，扣案之T 型板手2 支、鑰匙1 支，均為被告蘇俊瑜所
    有，且俱為供其犯上開犯罪事實一、(一)、(二)所示犯罪所用之
    物，業據其坦承在卷，自均應依刑法第38條第1 項第2 款規
    定及共犯責任共同原則，分別於被告2 人所犯各罪及其等應
    執行刑項下宣告沒收。
據上論斷，應依刑事訴訟法第273 條之1 第1 項、第299 條第1
項前段，刑法第28條、第321 條第1 項第3 款、第41條第1 項前
段、第8 項、第38條第1 項第2 款、第51條第5 款，判決如主文
。
本案經檢察官陳俊宏到庭執行職務。
中    華    民    國   100    年    1     月    12    日
                  刑事第十七庭  法  官  毛妍懿
以上正本證明與原本無異。
如不服本判決應於收受送達後10日內向本院提出上訴書狀，並應
敘述具體理由；如未敘述上訴理由者，應於上訴期間屆滿後20日
內向本院補提理由書（均須按他造當事人之人數附繕本）「切勿
逕送上級法院」。
中    華    民    國   100    年    1     月    14    日
                                書記官  林晏光
附錄本案論罪科刑法條全文：
中華民國刑法第321條
（加重竊盜罪）
犯竊盜罪而有左列情形之一者，處6 月以上、5 年以下有期徒刑
：
一、於夜間侵入住宅或有人居住之建築物、船艦或隱匿其內而犯
    之者。
二、毀越門扇、牆垣或其他安全設備而犯之者。
三、攜帶兇器而犯之者。
四、結夥三人以上而犯之者。
五、乘火災、水災或其他災害之際而犯之者。
六、在車站或埠頭而犯之者。
前項之未遂犯罰之。